臺灣臺南地方法院民事裁定
110年度聲字第61號
聲  請  人  蔡栢加  

相  對  人  李冠明  

上列當事人間聲請停止執行事件，本院裁定如下：
    主  文
聲請人供擔保新臺幣177,083元後，本院109年度司執字第82403
號強制執行事件之強制執行程序，於聲請人向本院提起之110年
度補字第263號債務人異議之訴等事件判決確定或和解、撤回前
，應暫予停止。
    理  由
一、按有回復原狀之聲請，或提起再審或異議之訴，或對於和解
    為繼續審判之請求，或提起宣告調解無效之訴，撤銷調解之
    訴，或對於許可強制執行之裁定提起抗告時，法院因必要情
    形，或依聲請定相當並確實之擔保，得為停止強制執行之裁
    定，強制執行法第18條第2項定有明文。又法院依強制執行
    法第 18條第2項定擔保金額而准許停止強制執行之裁定者，
    該項擔保係備供債權人因停止執行所受損害之賠償，其數額
    應依標的物停止執行後，債權人未能即時受償或利用該標的
    物所受之損害額，或其因另供擔保強制執行所受之損害額定
    之，非以標的物之價值或其債權額為依據（最高法院91年度
    台抗字第429號、92年度台抗第480號裁定意旨參照）。
二、本件聲請意旨略以：相對人持本院109年度司票字第1941號
    本票裁定聲請對聲請人強制執行，經本院以109年司執字第8
    2403號強制執行事件受理，惟上開本票裁定所准予強制執行
    之本票債權業已清償完畢，故聲請人已對相對人提起債務人
    異議之訴等（本院110年度補字第263號）。為此，爰依強制
    執行法第18條第2項規定，聲請停止系爭執行程序等語。
三、經查：聲請人以其向本院對相對人提起債務人異議之訴等為
    由，聲請裁定停止系爭執行事件之強制執行程序，業經本院
    調取系爭執行事件卷宗及本院110年度補字第263號債務人異
    議之訴等事件卷宗核閱屬實，堪予認定。而聲請人所提上開
    債務人異議之訴，尚難認法律上顯無理由，且系爭執行事件
    之強制執行程序既尚未終結，是聲請人主張依強制執行法第
    18條第2項之規定供擔保後停止執行，於法自無不合。
四、本院審酌相對人請求強制執行之債權本金為新台幣（下同）
    1,250,000元，而相對人因停止執行所受之損害，應為相對
    人遲延收取期間內，依債權數額所計算法定利息之損失，而
    前開債務人異議之訴之訴訟至第二審終結確定（上訴所得利
    益未逾150萬元，不得上訴第三審）之期間可推定為2年10個
    月（參照各級法院辦案期限實施要點第2條規定：民事簡易
    程序辦案期限第一審為10個月、第二審為2年計算民事通常
    程序第二審審判案件期限2年），依此計算，則相對人因停
    止強制執行未能即時受償之可能損失金額即為177,083元｛計
    算式：1,250,000×5％×（2＋10/12）≒177,083，元以下四捨五
    入｝。是依首揭說明，聲請人自應對相對人因停止強制執行
    可能遭受之上開損害提出擔保，爰依強制執行法第18條第2
    項，裁定如主文。　　
中　　華　　民　　國　　110 　年　　4 　　月　　19　　日
                  民事第一庭    法  官　張麗娟
以上正本證明與原本無異
如不服本裁定應於送達後10日內向本院提出抗告狀，並應繳納抗
告裁判費新臺幣1,000元整。 
中　　華　　民　　國　　110 　年　　4 　　月　　19　　日
                                書記官　高培馨